【裁判字號】    90,易,2465
【裁判日期】    901231
【裁判案由】    賭博
【裁判全文】
臺灣臺南地方法院刑事判決                          九十年度易字第二四六五號
    公  訴  人  臺灣台南地方法院檢察署檢察官
    被      告  乙○○
                丁○○
                己○○
                戊○○
右列被告等因賭博案件，經檢察官提起公訴（九十年度偵字第一二四六五號），本院
判決如左：
    主  文
乙○○共同以賭博為常業，處有期徒刑肆月，如易科罰金以參佰元折算壹日。扣案如
附表一、附表二所示之物，均沒收。
丁○○共同以賭博為常業，處有期徒刑參月，如易科罰金以參佰元折算壹日。扣案如
附表一、附表二所示之物，均沒收。
己○○共同以賭博為常業，處有期徒刑參月，如易科罰金以參佰元折算壹日。扣案如
附表一、附表二所示之物，均沒收。
戊○○在公眾得出入之場所賭博財物，處罰金陸仟元，如易服勞役以參佰元折算壹日
。未扣案之賭資新台幣壹仟元沒收。
    事  實
一、乙○○基於常業之犯意，自民國九十年六月起，在臺南市○○路○段二二八巷二
    ○號公眾得出入之場所，開設「創世紀遊藝場」，店內擺設賭博性電動玩具「水
    果盤」十四台、「滿貫大亨」八台、「皇冠列車」二台、「王冠迷十三」二台及
    「梭哈」一台等共計二十七台，且於九十年七月起僱用己○○擔任該遊藝場內開
    分、洗分、兌換現金之工作，丁○○則自九十年六月起，加入上開遊藝場成為股
    東並於九十年七月十九日乙○○車禍不良於行後，負責遊藝場之營運而為實際經
    營之人，渠等共同基於賭博之犯意聯絡及行為分擔，自擺設前揭電動賭博機具時
    起，在上開遊藝場內，利用前開電動賭博機具，與不特定人賭博財物，並均以之
    為常業，恃以維生。其賭博方法為：賭客以新臺幣（以下同）一百元、五百元、
    一千元或二千元不等之金額，由己○○或丁○○以一百元開一百分、五百分、一
    千分或二千分不等（即以一比一、一比五、一比十或一比二十等比例）押注把玩
    ，押中則得倍數不等之分數，未押中則分數減少全歸機台所得，於賭客不繼續押
    注時，如總分已達六萬分以上者，則可以原來之倍數洗分，所餘分數可以依原比
    例換寄分卡再換現金，倘未押中分數，則所下賭注均歸乙○○贏取。嗣戊○○於
    九十年七月二十九日晚間八時許，進入前開遊藝場以一比二十方式，即以五百元
    向己○○開分一萬分後，把玩賭博電動機具「水果盤」，並於把玩後以剩餘之一
    千分寄分卡要求換錢，遂將上開寄分卡置於上開遊藝場廁所盒子內，己○○再前
    往廁所並將現金一千元放置盒子內，隨後由戊○○取走。經警於九十年十月三日
    凌晨一時三十分許臨檢前揭遊藝場時，發現戊○○正把玩「滿貫大亨」且持有二
    張寄分卡（分別為一千分、一百分），並將上開寄分卡扣案，循線追查後始知上
    情。
二、案經台南市警察局第六分局報告台灣台南地方法院檢察署檢察官偵查起訴。
    理  由
一、訊據被告乙○○固不否認係右揭遊藝場之負責人；被告丁○○固不否認於九十年
    六月入股右揭遊藝場，並於九十年七月十九日乙○○車禍不良於行後，負責遊藝
    場之營運而為實際經營之人；被告己○○則坦承受僱為遊藝場之員工；被告戊○○固坦承曾至右揭遊藝場把玩電動玩具之事實，惟均矢口否認有何右揭犯行，被
    告乙○○、丁○○、己○○均辯稱：店內不可以兌換現金云云；被告戊○○則辯
    稱：並未持寄分卡向己○○兌換現金云云。經查：右揭事實，業據被告己○○、
    戊○○於警訊時坦承不諱，且觀諸二人所述賭博及憑寄分卡兌換現金之細節皆屬
    相符，若非確有其事，渠二人豈能陳述歷歷，若合符節？被告戊○○及己○○雖
    於本院審理時辯稱：係員警要渠等承認才肯讓渠等離去，渠二人始承認云云。然
    經承辦檢察官偵訊及本院審理時質之被告己○○、戊○○，均供稱：警察製作警
    訊筆錄時，並無任何刑求或不當取供之情形等語（詳偵卷第十頁、第十一頁），
    且證人即製作被告己○○、戊○○警訊筆錄之員警甲○○、丙○○亦到庭證稱：
    警訊筆錄均是依據被告二人之陳述所製作等語（詳本院九十年十二月二十日審判
    筆錄），足見被告己○○、戊○○於警局訊問時所做之陳述為真，渠等二人嗣後
    翻異前詞，無非係臨訟卸責之詞，不足採信。另被告己○○支領固定薪資受僱於
    被告乙○○，斷無可能自掏腰包兌換現金一千元予被告戊○○，且參之被告己○○於警訊時陳稱：「（問：妳們店內兌換現金是否都是以妳所講這模式兌換，還
    是只對戊○○這樣兌換現金？）以前都是這樣兌換沒錯，但後來就沒有兌換，怕
    警方查獲」、「（問：妳們之前兌換現金是否一定要使用寄分卡？）一定要寄分
    卡」、「（問：為何要離職？）因壓力大又怕被警方取締查緝」、「大概自九十
    年八月初（時間不詳）員工就不負責兌換現金」等語（詳警卷），足徵被告己○○憑寄分卡與賭客兌換現金係依據被告乙○○及被告丁○○之指示甚明。又被告
    乙○○、丁○○所經營前開遊藝場，其所擺設之電動賭博機具多達二十七台，迄
    九十年八月初止已經營二月，依該遊藝場經營之規模、時間等情觀之，顯係以長
    期經營之意而為營業，並希冀吸引不特定人前來利用機具賭博，自係賴以營生無
    疑，而被告己○○既受僱於該遊藝場從事為賭客以分數兌換現金之工作，自與同
    案被告乙○○、丁○○就常業賭博犯行，有共同犯意之聯絡及行為分擔，亦甚灼
    然。此外，復有未扣案如附表一所列之電動賭博機具、扣案如附表二所示之寄分
    卡可資佐證，本件事證明確，被告等犯行洵堪認定，應依法論科。
二、核被告乙○○、丁○○、己○○所為，係犯刑法第二百六十七條以賭博為常業罪
    ；被告戊○○所為，係犯刑法第二百六十六條第一項前段之普通賭博罪。被告丁○○、己○○與被告乙○○間有犯意之聯絡及行為之分擔，為共同正犯。爰審酌
    被告乙○○、丁○○、己○○三人均無前科紀錄，有臺灣高等法院被告全國前案
    紀錄表三份附卷可稽，該賭場之規模及營業期間、被告各人之品行、犯罪目的、
    手段、智識程度、被告乙○○不思以正當工作獲取財物，竟開設賭場以賭博為業
    ，助長社會僥倖心理，使人廢時失業，趨於怠惰、被告戊○○僅賭博一次，犯罪
    情節輕微、犯罪後態度等一切情狀，量處如主文所示之刑，並各諭知易科罰金及
    易服勞役之折算標準，以資懲儆。
三、未扣案如附表一所示之賭博機具，計二十七台，係當場賭博之器具，而扣案如附
    表二所示之寄分卡二張，係在賭檯上之財物，均應依刑法第二百六十六條第二項
    之規定沒收。至未扣案賭資一千元，係被告戊○○所有，因本案犯罪所得之物，
    業據被告戊○○於警訊中供承明確，雖未扣案，然無法證明業已滅失，仍應依刑
    法第三十八條第一項第三款之規定於該項下沒收。
據上論斷，應依刑事訴訟法第二百九十九條第一項前段、刑法第二百六十七條、第二
百六十六條第一項前段、第二項、第二十八條、第四十一條第一項前段、第四十二條
第二項前段、第三十八條第一項第三款、罰金罰鍰提高標準條例第一項前段、第二條
，判決如主文。
本案經檢察官洪士傑到庭執行職務。
中      華      民      國    九十      年     十二     月    三十一    日
                                      臺灣臺南地方法院刑事第二庭
                                          法  官  鄭  燕  璘
右正本證明與原本無異。
如不服本判決，應於判決送達後十日內，向本院提出上訴狀。
                                          書記官  田  富  蓉
中      華      民      國    九十      年     十二     月    三十一    日
附錄本案所犯法條全文：
刑法第二百六十七條
  以賭博為常業者，處二年以下有期徒刑，得併科一千元以下罰金。
刑法第二百六十六條第一項
  在公共場所或公眾得出入之場所賭博財物者，處一千元以下罰金。但以供人暫時娛
  樂之物為賭者，不在此限。
附表一：
「水果盤」十四台
「滿貫大亨」八台
「皇冠列車」二台
「王冠迷十三」二台
「梭哈」一台
附表二：
一千分寄分卡：一張
一百分寄分卡：一張


司法院資訊處製作；財團法人民間司法改革基金會備份。
